臺灣板橋地方法院刑事裁定　　　　　　　　　　　　　九十三年度聲再字第二四號
　　聲　請　人
　　即受判決人　甲○○
右列聲請人因過失傷害案件，對於本院中華民國九十三年五月二十一日確定判決（九
十三年度交簡字第三三九號），聲請再審，本院裁定如左：
    主  文
再審之聲請駁回。
    理  由
一、本件聲請意旨略以：聲請人即受判決人逢福來與被害人周美玉已和解，三個月前
    法官也已經調解完畢，和解之內容為：相對人（即甲○○）於民國九十一年四月
    二十七日駕駛車牌號碼五Ｃ－三○八號營業用小客車，在臺北縣板橋市○○路、
    五權街口與被害人（即周美玉）騎乘ＵＦＢ－九六八號機車，發生車禍，致聲請
    人（即周美玉）受傷，機車損壞，發生糾紛，經調解，和解內容如下：（一）相
    對人同意給付新台幣（下同）三萬元正，為聲請人醫療費。機車修理費及其他財
    產、非財產上損害賠償，達成和解。（二）右項金額相對人已於九十三年八月十
    三日及九月十三日各支付一萬元正，餘款一萬元正相對人當場支付，聲請人收訖
    。（三）聲請人拋棄其餘請求權，並願不追究相對人就本案之刑事責任。聲請人
    即受判決人因對法律不懂，和解訴狀沒有送給法院，但三個月前已與被害人和解
    ，爰依法聲請再審云云。
二、按有罪之判決確定後，有左列情形之一者，為受判決人之利益，得聲請再審︰（
    一）原判決所憑之證物已證明其為偽造或變造者。（二）原判決所憑之證言、鑑
    定或通譯已證明其為虛偽者。（三）受有罪判決之人，已證明其係被誣告者。（
    四）原判決所憑之通常法院或特別法院之裁判已經確定裁判變更者。（五）參與
    原判決或前審判決或判決前所行調查之法官，或參與偵查或起訴之檢察官，因該
    案件犯職務上之罪已經證明者，或因該案件違法失職已受懲戒處分，足以影響原
    判決者。（六）因發現確實之新證據，足認受有罪判決之人應受無罪、免訴、免
    刑或輕於原判決所認罪名之判決者。前項第一款至第三款及第五款情形之證明，
    以經判決確定，或其刑事訴訟不能開始或續行非因證據不足者為限，得聲請再審
    ，刑事訴訟法第四百二十條定有明文。再按刑事訴訟法四百二十條第一項第六款
    所謂發現確實之新證據，係指該證據於事實審法院判決前已經存在，為法院、當
    事人所不知，不及調查斟酌，至其後始行發見，且就證據本身形式上觀察，故不
    以絕對不需經過調查程序為條件，但必須顯然可以認為足以動搖原有罪確定判決
    ，而為受判決人無罪、免訴、免刑或輕於原判決所認罪名之判決者為限。故受理
    聲請再審之最後事實審法院，應就聲請再審理由之所謂「新證據」，是否具備再
    審判決前已經存在，為法院、當事人所不知，事後方行發見之「嶄新性」，及顯
    然可認足以動搖原有罪確定判決，應為無罪、免訴、免刑或輕於原判決罪名之「
    顯然性」二要件，加以審查，為判斷應否准予開始再審之準據（最高法院三十三
    年抗字第七０號判例、八十五年臺抗字第三○八號裁定意旨參照）。又按，聲請
    再審應以再審書狀敘述理由，附具原判決之繕本及證據，提出於管轄法院為之，
    刑事訴訟法第四百二十九條亦有明文。此為法定程式，如有違背者，法院自應依
    同法第四百三十三條規定，以裁定駁回其再審之聲請。又刑事訴訟法再審編並無
    準用同法第三編有關上訴之規定，自難謂此種訴訟程式之欠缺，法院應先命為補
    正。亦非抗告程序中所得補正（最高法院八十八年度台抗字第四一六號、七十六
    年度臺抗字第一二三號、八十一年度臺抗字第十七號裁定意旨參照）。
三、本件聲請人即受判決人聲請再審，未附具原判決之繕本，其聲請再審之程序顯然
    違背法定程式，已屬不合法，應以裁定駁回。況聲請人即受判決人之聲請再審狀
    並未敘明其係依刑事訴訟法第四百二十條第一項何款事由提出聲請。經核其聲請
    意旨，與同條項第一至五款情形無涉，探求當事人真意，應係以同條項第六款之
    事由提出本件聲請。經查：聲請人即受判決人前因從事業務之人，因業務上之過
    失傷害人，而經本院於九十三年五月二十一日以九十三年度交簡字第三三九號判
    處有期徒刑三月，如易科罰金，以三百元折算一日。嗣聲請人即受判決人不服，
    向本院合議庭提出上訴。經本院以九十三年度交簡上字第五八號受理在案，而其
    於九十三年八月四日，前開案件準備程序中當庭陳報業已與被害人周美玉間達成
    和解並撤回上訴，此有九十三年度交簡字第三三九號判決、九十三年度交簡上字
    第五八號準備程序筆錄及刑事撤回狀各乙紙附卷可稽，並經本院依職權調閱前開
    卷宗，核閱屬實。從而本件最後事實審即為本院九十三年度交簡字第三三九號案
    件。聲請人即受判決人雖提出告訴人周美玉所書立之刑事聲請撤回告訴狀、臺北
    縣土城市調解委員會調解書各乙紙為證，然查前開證據制作之日期均為九十三年
    十月二十七日，顯非最後事實審法院判決前已經存在之證據。聲請人即受判決人
    雖又主張其聲請再審（九十三年十月二十九日）前三個月前法官也已調解好了云
    云，則前開法官調解之事實，亦係發生在前開案件判決之後，均非「新證據」。
    縱認簡易庭法官之調解，係在最後事實審判決前即已存在，亦非當事人（聲請人
    即受判決人）所不知，欠缺「嶄新性」要件。其於本院九十三年度交簡上字第五
    八號準備程序中亦係陳明已與告訴人和解始撤回上訴。從而依聲請人即受判決人
    所提出之主張及證據，顯與刑事訴訟法第四百二十條第一項第六款所規定之再審
    要件不符，其聲請再審自亦無理由。綜上所述，聲請人即受判決人之聲請因再審
    之程序違背規定，即應駁回其聲請。縱認聲請符合程序，亦無再審理由，仍應裁
    定駁回，附此敘明。
據上論斷，應依刑事訴訟法第四百三十三條，裁定如主文。
中      華      民      國      九十三      年  　 十二     月    十五  日
                                  臺灣板橋地方法院刑事第十三庭
                                          法  官  張  宏  節
右正本證明與原本無異。
如不服本裁定，應於裁定送達後五日內向本院提出抗告狀。
                                          書記官  李  淑  秋
中　　　華　　　民　　　國　　九十三　　年　　 十二 　　月　　 十六 　　日
